---
title: "ADSD Experimentos"
author: "Gabriel Vinha"
date: "7/1/2019"
output: rmarkdown::github_document
---
```{r, results = 'hide'}
library(tidyverse)
library(knitr)
library(here)
library(ggplot2)
library(cowplot)
theme_set(theme_bw())
```

```{r, results = 'hide'}
df <- read_csv("results/2/raw-convert.csv")
df$acc[df$acc == FALSE] <- "Regular Encoding/Decoding"
df$acc[df$acc == TRUE] <- "NVidia GeForce Encoding/Decoding"
df$size[df$size == 10] <- "10 MB"
df$size[df$size == 30] <- "30 MB"
```

```{r}
mp4Time <- subset(df, output == 'mp4') %>%
  ggplot(aes(x = size, y = seconds, fill=acc)) +
  geom_bar(stat='identity', position='dodge') +
  theme_bw() +
  scale_colour_brewer(palette="Set1") +
  theme(legend.title=element_blank(), legend.position="top") +
  xlab("Input size") +
  ylab("Conversion time") +
  ggtitle("Conversion time for MP4 output")  
```

```{r}
flvTime <- subset(df, output == 'flv') %>%
  ggplot(aes(x = size, y = seconds, fill=acc)) +
  geom_bar(stat='identity', position='dodge') +
  theme_bw() +
  scale_colour_brewer(palette="Set1") +
  theme(legend.title=element_blank(), legend.position="top") +
  xlab("Input size") +
  ylab("Conversion time") +
  ggtitle("Conversion time for FLV output")
```

## O uso dos drivers e do acelerador Nvidia acelera o tempo de conversão?
Vemos que sim, com valores muito significativos:

### Conversão para MP4

```{r}
mp4Time
```

No primeiro caso (mp4) o tempo de conversão para arquivos de 10MB foi de menos de 5 segundos para a conversão com acelerador e de aproximadamente 30 segundos para sem acelerador.
Já para arquivos maiores (30MB): com acelerador a média foi de 10 segundos e aproximadamente 80 sem.

### Conversão para FLV

```{r}
flvTime
```

No segundo caso (flv) o tempo de conversão para arquivos de 10MB foi de menos de 2.5 segundos para a conversão com acelerador e de aproximadamente 8 segundos para sem acelerador.
Já para arquivos maiores (30MB): com acelerador a média foi de 5 segundos e aproximadamente 25 sem.

## O tipo de arquivo modifica o tempo de conversão?

```{r}
plot_grid(mp4Time, flvTime, labels="AUTO")
```

Ao colocar os gráficos mostrados lado a lado vemos que as escala mudam, assim conversões para flv são mais rápidas o que mostra que o software faz bom uso de cache para conversões similares: FLV - FLV é mais eficiente do que MP4 - FLV. 

## O consumo de CPU é afetado?

```{r}
cpuMp4 <- subset(df, output == 'mp4') %>%
  ggplot(aes(x = size, y = cpu, fill=acc)) +
  geom_bar(stat='identity', position='dodge') +
  theme_bw() +
  scale_colour_brewer(palette="Set1") +
  theme(legend.title=element_blank(), legend.position="top") +
  xlab("Input size") +
  ylab("Average CPU consumption") +
  ggtitle("Average CPU consumption for MP4 output")
```

```{r}
cpuflv <- subset(df, output == 'flv') %>%
  ggplot(aes(x = size, y = cpu, fill=acc)) +
  geom_bar(stat='identity', position='dodge') +
  theme_bw() +
  scale_colour_brewer(palette="Set1") +
  theme(legend.title=element_blank(), legend.position="top") +
  xlab("Input size") +
  ylab("Average CPU consumption") +
  ggtitle("Average CPU consumption for MP4 output")
```

### Para MP4

```{r}
cpuMp4
```

Vemos que o consumo médio de CPU permanece aproximadamente o mesmo para tamanhos de entrada variados pois esse valor é proporcional ao tempo de coneversão (média de consumo durante a conversão). Vemos que quando o driver não está presente o software utiliza de toda a cpu disponível, sendo mais eficiente com o driver.

### Para FLV

```{r}
cpuflv
```

Neste caso vemos um comportamento distinto: conversões de mesmo tipo são, na verdade, menos intensos em uspo de CPU quando não utilizamos o driver Nvidia. Isso ocorre porque o processamento que é feito ocorre para aúdio com mais intensidade (dado que os tipos são os mesmos e muitas conersões de taxas de frames, por exemplo, não ocorrem). Portanto o consumo foi similar para ambos os tamanhos e nenhum dos casos utilizou mais do que 50% da cpu.

## O uso de memória é diferente?

```{r}
memMp4 <- subset(df, output == 'mp4') %>%
  ggplot(aes(x = size, y = mem, fill=acc)) +
  geom_bar(stat='identity', position='dodge') +
  theme_bw() +
  scale_colour_brewer(palette="Set1") +
  theme(legend.title=element_blank(), legend.position="top") +
  xlab("Input size") +
  ylab("Average mempory usage") +
  ggtitle("Average memory usage for MP4 output")
```

```{r}
memflv <- subset(df, output == 'flv') %>%
  ggplot(aes(x = size, y = mem, fill=acc)) +
  geom_bar(stat='identity', position='dodge') +
  theme_bw() +
  scale_colour_brewer(palette="Set1") +
  theme(legend.title=element_blank(), legend.position="top") +
  xlab("Input size") +
  ylab("Average mempory usage") +
  ggtitle("Average memory usage for MP4 output")
```

## Para MP4

```{r}
memMp4
```

```{r}
memflv
```

Para ambos vemos que o uso de memória (mostrado em MB) foi similar com e sem o acelerador. Vemos uma leve diferentça nas escalas ao comparar os tipos de saída, para MP4 ficou entre 4500MB e para FLV entre 5000MB.
